# 資料清洗與轉換

## 管線(pipe)的介紹

1. 管線`%>%`，源自於Stefan Milton Bache的**magrittr**套件。  
2. R在載入tidyverse中的套件會自動為你載入`%>%`，所以你通常不需要明確載入**migrittr**。   (例如`library(dplyr)`就是tidyverse的一部分) 
3. 如果你需要用到`%T>%`、`%$%`、`%<>%`則需要明確載入**migrittr**套件。   
關於第三點的延伸學習可以參考：[migrittr cran](https://cran.r-project.org/web/packages/magrittr/magrittr.pdf)、[R for Data Science:pipe](https://r4ds.had.co.nz/pipes.html)、[我覺得寫最好的](https://zhuanlan.zhihu.com/p/339107871)

```{r}
library(magrittr)
```

何時該用管線?  
   1. 資料處裡為線性  
  2. 簡單(單一)輸出結果  
  3. 運算邏輯不超過10個
  
  


何時不該使用管線?  
   1. 資料處裡多元複雜的線性  
  2. 多個輸入與輸出結果  
  3. 運算邏輯超過10個  
  
## 管線使用邏輯 %>%

假設我們想要探索`mtcars`裡面的資料    
題目：  **請問在馬力(hp)大於100匹的車子中，平均一加侖能跑幾英里(mpg)與平均車重(wt)是多少？**  

```{r}
hw <- mtcars[which(mtcars$hp>100),]
avg_mpg <- mean(hw$mpg)
avg_wt <- mean(hw$wt)
print(c(avg_mpg, avg_wt))


```

```{r message=FALSE, warning=FALSE}
library(dplyr)
mtcars %>% 
  filter(hp>100) %>% 
  summarise(avg.mpg=mean(mpg), avg.wt=mean(wt))

```


## dplyr資料轉換


  dplyr中整理資料的重要函數：  
  - `filter()` 篩選變數邏輯  
  - `arrange()` 排列順序  
  - `select()` 選擇變數  
  - `mutate()` 新增變數  
  - `summarise()` 摘要  
  - `group_by()` 分組  
  
### filter()

```{r}
mtcars %>% 
  filter(hp>100) %>% 
  pull(hp)
```

### arrange()

```{r}
mtcars %>% 
  filter(hp>100) %>% 
  arrange(desc(hp)) %>%
  pull(hp)
```

### select()

```{r}
mtcars %>% 
  select(cyl, mpg)
```
### mutate()

```{r}
mtcars %>% 
  mutate(newhp=log(hp)) %>%
  glimpse()
```

### summarise()

```{r}
mtcars %>% 
  summarise(sum_mpg=sum(mpg))
```

### group_by()

```{r}
mtcars %>% 
  group_by(cyl) %>%
  summarise(sum_mpg=sum(mpg))
```

**NOTE**：詳細可以參考[dplyr cran](https://cran.r-project.org/web/packages/dplyr/dplyr.pdf)或是[R for Data Science:Data transformation](https://r4ds.had.co.nz/transform.html)
