--- 
title: "社會科學統計方法"
author: "PO-YAO JUAN"
date: "`r Sys.Date()`"
site: bookdown::bookdown_site
---

# 資料讀取與常用指令

## 資料讀取
資料讀取會依照不同的資料型態有不同的套件讀取方式。

- `base R` `readr`：.csv and .txt
- `readxl`：.xls or .xlsx 
- `haven` `foreign` `sjlabelled`：.sav (SPSS)
- `readstata13`：.dta (STATA)


### 設定路徑
```{r eval=FALSE}
getwd()
setwd("C:/Users/Juan/Desktop/rproject/rproject")
```

### 前置作業
```{r}
library(tidyverse)
```


**NOTE**： 因為載入tidyverse套件出現的衝突訊息表示它複寫了基礎R的一些函式，如果你想要使用`stats`裡面的`filter()`以及`lag()`這兩個函式，則必須使用其完整名稱`stats::filter()`以及`stats::lag()`。

### 讀取 CSV

根據R for Data Science by Garrett Grolemund, Hadley Wickham: Data Import作者描述。  


readr套件與Base R做比較有以下三個優點：


  1. 效率更高(大約10倍)
  2. 會產生tibbles，且不會將字元向量轉為因子(factor)，或使用資料列名稱，或是亂改資料欄名稱。
  3. 基礎R的函式會從你的作業系統與環境變數繼承一些行為，所以在你的電腦上可運作的資料匯入程式碼在別人的電腦上可能行不通。

readr套件的函式：


  - `read_csv()`：讀取逗號分隔檔
  - `read_csv2()`：讀取分號分隔檔 (因為有許多國家使用  `,`    為小數點使用)
  - `read_tsv()`：讀取tab分隔檔
  - `read_delim()`：讀取任何分隔符號
  
  
```{r eval=T}
read.csv
```


```{r eval=T}
readr::read_csv
```

```{r }
a <- read.csv("C:/Users/Juan/Desktop/rproject/councilor.csv")
class(a)
```


```{r message=FALSE}
b <- readr::read_csv("C:/Users/Juan/Desktop/rproject/councilor.csv", 
              locale = locale(encoding = "big5"))
class(b)
```

如果想要了解更多請參考[R for Data Science by Garrett Grolemund, Hadley Wickham: Data Import](https://r4ds.had.co.nz/data-import.html)

### 讀取 TXT

```{r }
students <- read.table("C:/Users/Juan/Desktop/rproject/Studentsfull.txt", header=T)
```
```{r }
students_csv <- read.csv("C:/Users/Juan/Desktop/rproject/Studentsfull.txt", sep = "")
```
```{r }
student_delim <- read.delim("C:/Users/Juan/Desktop/rproject/Studentsfull.txt", sep = "")
```


**NOTE**：  這邊的用意其實是想要告訴各位，讀取方式其實不一定局限於某幾個函數，而主要是依照資料內容而定，並更改參數即可。



### 讀取 STATA

```{r ,message=FALSE, warning=FALSE}
c <- readstata13::read.dta13("C:/Users/Juan/Desktop/rproject/Mystata.dta")
```


```{r}
dplyr::glimpse(c) #faster and clearer than `str()`
```

### 讀取 SPSS


```{r}
d1 <- foreign::read.spss("C:/Users/Juan/Desktop/rproject/PP0797B2.sav", 
                reencode = "utf-8", #not `fileEncoding`
                to.data.frame = T, 
                use.value.labels=F)
class(d1)
```


```{r}

e1 <- haven::read_sav("C:/Users/Juan/Desktop/rproject/PP0797B2.sav", 
               encoding = "utf-8") #not `fileEncoding` 
class(e1)
```



**NOTE**： **haven**套件並不會讀取資料的中文標記。

### 讀取網路 CSV

我們可以用函式讀取網路資料，以read.csv("`PATH/Website`")表示。

以紐西蘭政府資料為例：[stat.govt.nz](https://www.stats.govt.nz/large-datasets/csv-files-for-download/)

```{r}
f1 <- read.csv("https://www.stats.govt.nz/assets/Uploads/Annual-enterprise-survey/Annual-enterprise-survey-2019-financial-year-provisional/Download-data/annual-enterprise-survey-2019-financial-year-provisional-size-bands-csv.csv")


```
  
  - `rio::import()` 

```{r}
qurl = 'https://raw.githubusercontent.com/TsaiChiahung/SocialStat2018/master/Data/Advertising.csv'
# download
tmp<-rio::import(qurl)
tmp_html<-knitr::kable(tmp, caption="廣告公司資料", format = 'html')
kableExtra::kable_styling(tmp_html,'striped',font_size = 20 )
```


當然我們也可以嘗試抓取網路ZIP解壓縮檔：  
[GDELT Events 1.0資料庫](http://data.gdeltproject.org/events/)


  - `download.file()`&`unzip()`

```{r}
temp <- tempfile() #create a temp path
urlfile <- c("http://data.gdeltproject.org/events/20210306.export.CSV.zip") 

download.file(urlfile,temp, mode = "wb")
unzip(temp, "20210306.export.CSV")
```
  
  
```{r}
online_dt <- read.delim("20210306.export.CSV")

```


### 其他讀取問題


```{r}
dt <-  read.csv("20210306.export.CSV", sep = "\t")
dim(dt)
```
```{r}
dt2 <- read.delim("20210306.export.CSV")
dim(dt2)
```

```{r}
dt3 <- read.table("20210306.export.CSV", sep = "\t", fill = T)
#cannot read without `fill=T`

dim(dt3)
```

以上我們可以很明顯發現**dt3**有些資料並沒有完全讀到(讀取漏行的問題)，並在加入`quote`參數後解決。

```{r}
dt4 <- read.table("20210306.export.CSV", sep = "\t", fill = T, quote = "")
dim(dt4)
```

檢查資料方式可以透過`count.fields()`檢查。

```{r eval=FALSE}
nfields1 <-  count.fields("20210306.export.CSV", sep="\t")
nfields1
```

```{r eval=FALSE}
nfields2 <-  count.fields("20210306.export.CSV", sep="\t", quote = "")
nfields2
```

關於`read.table()`與`read.delim()`讀取行數問題詳細討論可以參照：[Link](https://www.cnblogs.com/jessepeng/p/11445943.html)


## 常用指令

### 資料匯出  

  - `wtrie.table()`、`write.csv()`、`saveRDS()`
```{r}
write.table(a, "newdat.txt") #a = councilor.csv
read.table("newdat.txt")
```
  
```{r}
saveRDS(a, "newdat.rds")
readRDS("newdat.rds")
```


### 管理環境空間

 - `attach()` 增加工作環境中指定資料內的變數
 - `detach()` 與上述相反  
 - `rm(list=ls())` 從工作環境移除所有的向量、列表、資料框等等。  
 - `rm()`刪除特定的向量、列表、資料框等等。  
 - `save.image()`儲存環境空間內所有的資料與結果。  
 - `load()` 讀取rda檔  
 
 
 
### 程式相關   

 - `print()` 顯示資料框、向量、列表等等，但是無法附加上文字。  
 - `source()` R可以讀取既有指令的檔案，在不必開啟命令稿的情況下直接執行多行程式，可節省許多篇幅以及時間。  如：
 
```{r eval=F}
sink("twohistograms.R") #define a new script file
cat("set.seed(02138)") #input a function that sets starting number for random number
cat("\n") #end of line
cat("#write R script to a file without opening a document")
cat("\n")  #end of line
 cat("fnorm<-function(mu){            #create a function with a parameter: mu
      sample.o<-rnorm(20,mu,1/sqrt(mu))  #define the 1st vector that generates random numbers
      sample.i<-sample.o+runif(1,0,10)  #define the 2nd vector that generates random numbers
      par(mfrow=c(1,2))                 #set parameter of graphic for 1*2 graphics
      hist(sample.o, col=1, main='',    #histogram with Basic R
                xlab='Original sample')
             hist(sample.i, col=4, main='', #another histogram
              xlab='Original sample + random number')
      }")
 cat("\n")  #end of function
 sink()     #save the script in the specified file
file.show("twohistograms.R") #Opening an editor to show the script
```
 
```{r , eval=F}
source("twohistograms.R")
fnorm(1)
```

 - `with()` 當環境空間有一個以上的資料框，為了避免混淆，可以使用該指令進行分析  
```{r message=FALSE, warning=FALSE}
par(mfrow=c(1,2))
library(car)
with(Duncan, hist(income, col=2))
with(Salaries, hist(salary, col=6))
```
  - `names()` 顯示資料框的變數名稱  
```{r}
names(mtcars)
```
  
  - `which()` 顯示特定變數  
```{r}
which(Orange$circumference>100)
```
  
```{r}
oc<-which(Orange$circumference>100) #create a vector 
                    #of data that meets a condition
Orange[oc,] #match data with the vector
```

 - `rep(A, n)` 重複A數值或者字串n次  
```{r}
rep(3, 5)
```
```{r}
c(rep("大", 3), rep("中", 1), rep("小",2))
```

 - `seq(i,j)` 傳回i到j的連續數字
```{r}
seq(1,10)
```
```{r}
seq(100,110, by=2)
```
 - `seq(i:j)` 傳回i到j的順位數字  
```{r}
seq(5:10)
```
```{r}
seq(100:110)
```

### 字串相關

 - `grep()`
 
```{r}
latvija<-c("Daugavpils","Jēkabpils","Jelgava
           Liepāja","Rēzekne","Rīga","Valmiera",
           "Ventspils")
grep("pils", latvija)
```
```{r}
latvija[grep("pils", latvija)]
```
```{r}

dat<-read.csv("c:/Users/Juan/Desktop/rproject/opendata106N0101.csv", header=T, fileEncoding = "utf-8")
district<-dat[grep("區", dat$code), ]
head(dat, n=3)
```
 
```{r}
 L <- list(a<-c('lecture', 'movie'), b<-c('Movie channel'), c=c(1:10),
           d<-c('movie','food', "news",'car','music'))
 match.s<-grep('movie', L)  ; match.s 
```
```{r}
L[grep('movie', L)]
```

 -`gsub()` 取代符合條件的字串。以上述為例，假設我們想把「臺」一律改為「台」
```{r}
dat2 <- dat %>%
  mutate(code=gsub("臺", "台", dat$code))
dat2[grep('台北市', dat2$code), ] 
```

 - `substr()`：擷取符合起始與結束字元的字串。
 
```{r}
dat3 <- dat %>% 
  mutate(city=substr(dat$code, 1, 3))

head(dat3, n=3)
```
 

## 更改資料變數操作
```{r message=FALSE, warning=FALSE}
#e1$Q1n <-c() `try to avoid`
e1$Q1n <- NA
e1$Q1n[e1$Q1==1]<-'非常不同意'
e1$Q1n[e1$Q1==2]<-'不同意'
e1$Q1n[e1$Q1==3]<-'同意'
e1$Q1n[e1$Q1==4]<-'非常同意'
e1$Q1n=factor(e1$Q1n, levels=c('非常不同意','不同意','同意','非常同意'))
par(bg='lightblue', family='KaiTi')
barplot(table(e1$Q1n), col='white')
```

```{r message=FALSE, warning=FALSE}
extrafont::fonts()
```

