--- 
title: "社會科學統計方法"
author: "PO-YAO JUAN"
date: "`r Sys.Date()`"
site: bookdown::bookdown_site
---

# 資料讀取


## 設定路徑

```{r eval=FALSE}
getwd() 
setwd("C:/Users/Juan/Desktop/rproject/rproject")  
#set your project
```

## tidyverse 與 Base R
資料讀取會依照不同的資料型態有不同的套件讀取方式。

- `base R` `readr`：.csv and .txt
- `readxl`：.xls or .xlsx 
- `haven` `foreign` `sjlabelled`：.sav (SPSS)
- `readstata13`：.dta (STATA)


```{r}
library(tidyverse)
```


**NOTE**： 因為載入tidyverse套件出現的衝突訊息表示它複寫了基礎R的一些函式，如果你想要使用`stats`裡面的`filter()`以及`lag()`這兩個函式，則必須使用其完整名稱`stats::filter()`以及`stats::lag()`。



## 讀取 CSV

根據R for Data Science by Garrett Grolemund, Hadley Wickham: Data Import作者描述。  


readr套件與Base R做比較有以下三個優點：


  1. 效率更高(大約10倍)
  2. 會產生tibbles，且不會將字元向量轉為因子(factor)，或使用資料列名稱，或是亂改資料欄名稱。
  3. 基礎R的函式會從你的作業系統與環境變數繼承一些行為，所以在你的電腦上可運作的資料匯入程式碼在別人的電腦上可能行不通。

readr套件的函式：


  - `read_csv()`：讀取逗號分隔檔
  - `read_csv2()`：讀取分號分隔檔 (因為有許多國家使用  `,`    為小數點使用)
  - `read_tsv()`：讀取tab分隔檔
  - `read_delim()`：讀取任何分隔符號
  
  
```{r eval=T}
read.csv
```


```{r eval=T}
readr::read_csv
```

```{r }
a <- read.csv("C:/Users/Juan/Desktop/rproject/councilor.csv")
class(a)
```


```{r message=FALSE}
b <- readr::read_csv("C:/Users/Juan/Desktop/rproject/councilor.csv", 
              locale = locale(encoding = "big5"))
class(b)
```

如果想要了解更多請參考[R for Data Science by Garrett Grolemund, Hadley Wickham: Data Import](https://r4ds.had.co.nz/data-import.html)

## 讀取 TXT

```{r }
students <- read.table("C:/Users/Juan/Desktop/rproject/Studentsfull.txt", header=T)
```
```{r }
students_csv <- read.csv("C:/Users/Juan/Desktop/rproject/Studentsfull.txt", sep = "")
```
```{r }
student_delim <- read.delim("C:/Users/Juan/Desktop/rproject/Studentsfull.txt", sep = "")
```


**NOTE**：  這邊的用意其實是想要告訴各位，讀取方式其實不一定局限於某幾個函數，而主要是依照資料內容而定，並更改參數即可。



## 讀取 STATA

```{r ,message=FALSE, warning=FALSE}
c <- readstata13::read.dta13("C:/Users/Juan/Desktop/rproject/Mystata.dta")
```


```{r}
dplyr::glimpse(c) #faster and clearer than `str()`
```

## 讀取 SPSS


```{r}
d1 <- foreign::read.spss("C:/Users/Juan/Desktop/rproject/PP0797B2.sav", 
                reencode = "utf-8", #not `fileEncoding`
                to.data.frame = T, 
                use.value.labels=F)
class(d1)
```


```{r}

e1 <- haven::read_sav("C:/Users/Juan/Desktop/rproject/PP0797B2.sav", 
               encoding = "utf-8") #not `fileEncoding` 
class(e1)
```



**NOTE**： **haven**套件並不會讀取資料的中文標記。

### 更改資料變數示範

```{r}
e1$Q1n <- NA
e1$Q1n[e1$Q1==1]<-'非常不同意'
e1$Q1n[e1$Q1==2]<-'不同意'
e1$Q1n[e1$Q1==3]<-'同意'
e1$Q1n[e1$Q1==4]<-'非常同意'
e1$Q1n=factor(e1$Q1n, levels=c('非常不同意','不同意','同意','非常同意'))
par(bg='lightblue') #family=""
barplot(table(e1$Q1n), col='white')
```


```{r eval=F}
extrafont::fonts()
```

## 讀取網路 CSV

我們可以用函式讀取網路資料，以read.csv("`PATH/Website`")表示。

以紐西蘭政府資料為例：[stat.govt.nz](https://www.stats.govt.nz/large-datasets/csv-files-for-download/)

```{r}
f1 <- read.csv("https://www.stats.govt.nz/assets/Uploads/Annual-enterprise-survey/Annual-enterprise-survey-2019-financial-year-provisional/Download-data/annual-enterprise-survey-2019-financial-year-provisional-size-bands-csv.csv")


```
  
  - `rio::import()` 

```{r}
qurl = 'https://raw.githubusercontent.com/TsaiChiahung/SocialStat2018/master/Data/Advertising.csv'
# download
tmp<-rio::import(qurl)
tmp_html<-knitr::kable(tmp, caption="廣告公司資料", format = 'html')
kableExtra::kable_styling(tmp_html,'striped',font_size = 20 )
```


當然我們也可以嘗試抓取網路ZIP解壓縮檔：  
[GDELT Events 1.0資料庫](http://data.gdeltproject.org/events/)


  - `download.file()`&`unzip()`

```{r}
temp <- tempfile() #create a temp path
urlfile <- c("http://data.gdeltproject.org/events/20210306.export.CSV.zip") 

download.file(urlfile,temp, mode = "wb")
unzip(temp, "20210306.export.CSV")
```
  
  
```{r}
online_dt <- read.delim("20210306.export.CSV")

```


## 其他讀取問題


```{r}
dt <-  read.csv("20210306.export.CSV", sep = "\t")
dim(dt)
```
```{r}
dt2 <- read.delim("20210306.export.CSV")
dim(dt2)
```

```{r}
dt3 <- read.table("20210306.export.CSV", sep = "\t", fill = T)
#cannot read without `fill=T`

dim(dt3)
```

以上我們可以很明顯發現**dt3**有些資料並沒有完全讀到(讀取漏行的問題)，並在加入`quote`參數後解決。

```{r}
dt4 <- read.table("20210306.export.CSV", sep = "\t", fill = T, quote = "")
dim(dt4)
```

檢查資料方式可以透過`count.fields()`檢查。

```{r eval=FALSE}
nfields1 <-  count.fields("20210306.export.CSV", sep="\t")
nfields1
```

```{r eval=FALSE}
nfields2 <-  count.fields("20210306.export.CSV", sep="\t", quote = "")
nfields2
```

關於`read.table()`與`read.delim()`讀取行數問題詳細討論可以參照：[Link](https://www.cnblogs.com/jessepeng/p/11445943.html)


## 資料匯出  

  - `wtrie.table()`、`write.csv()`、`saveRDS()`
```{r}
write.table(a, "newdat.txt") #a = councilor.csv
read.table("newdat.txt")
```
  
```{r}
saveRDS(a, "newdat.rds")
readRDS("newdat.rds")
```


